es: Material de cristalería: Cerámica; Vidrio; Plástico; Acero inoxidable; Otros
th: อุปกรณ์สำหรับเครื่องดื่ม: เซรามิก; แก้ว; พลาสติก; เหล็กสเตนเลส; อื่นๆ
sv: Drinktillbehör - material: Keramisk; Glas; Plast; Rostfritt stål; Övrigt
fr: Matériau des verres: Céramique; Verre; Plastique; Acier inoxydable; Autre
ko: 드링크웨어 소재: 세라믹; 유리; 플라스틱; 스테인리스 스틸; 기타
ja: 飲料用素材: セラミック; ガラス; プラスチック; ステンレススチール; その他
ru: Материал посуды для напитков: Керамика; Стеклянные; Пластик; Нержавеющая сталь; Другой
el: Υλικό εξοπλισμού ποτηριών για ροφήματα/ποτά: Κεραμικό; Γυαλί; Πλαστικό; Ανοξείδωτος χάλυβας; Άλλο
sl-SI: Material kompleta za pitje: Keramika; Steklo; Plastika; Nerjavno jeklo; Drugo
it: Materiale per bicchieri: Ceramica; Vetro; Plastica; Acciaio inossidabile; Altro
ro-RO: Material produse pentru băuturi: Ceramică; Sticlă; Plastic; Oțel inoxidabil; Altele
tr: İçecek malzemesi: Seramik; Cam; Plastik; Paslanmaz çelik; Diğer
bg-BG: Материал за съдове за напитки: Керамика; Стъкло; Пластмаса; Неръждаема стомана; Други
fi: Juoma-astioiden materiaali: Keraaminen; Lasi; Muovi; Ruostumaton teräs; Muu
nb: Drikkevaremateriale: Keramikk; Glass; Plast; Rustfritt stål; Annet
da: Materiale til glas og kopper: Keramik; Glas; Plast; Rustfrit stål; Andet
hu: Ivóedények anyaga: Kerámia; Üveg; Műanyag; Rozsdamentes acél; Egyéb
zh-TW: 飲具材質: 陶瓷; 玻璃; 塑膠; 不銹鋼; 其他
pl: Materiał naczyń do napojów: Ceramika; Szkło; Tworzywo sztuczne; Stal nierdzewna; Inne
hr-HR: Materijal posuđa za napitke: Keramika; Staklo; Plastika; Nehrđajući čelik; Ostalo
pt-BR: Material para bebidas: Cerâmica; Vidro; Plástico; Aço inoxidável; Outro
nl: Materiaal drinkgerei: Keramiek; Glas; Plastic; Roestvrij staal; Andere
de: Trinkgeschirr-Material: Keramik; Glas; Kunststoff; Edelstahl; Sonstiges
vi: Vật liệu đồ đựng đồ uống: Gốm; Thủy tinh; Nhựa; Thép không gỉ; Khác
en: Drinkware material: Ceramic; Glass; Plastic; Stainless steel; Other
cs: Materiál nápojového nádobí: Keramika; Sklo; Plast; Nerezová ocel; Jiné
sk-SK: Materiál nápojovej súpravy: Keramický; Sklo; Plast; Nehrdzavejúca oceľ; Iné
pt-PT: Material de copos e similares: Cerâmica; Vidro; Plástico; Aço inoxidável; Outro
lt-LT: Gėrimo indų medžiaga: Keramika; Stiklas; Plastikas; Nerūdijantysis plienas; Kita
zh-CN: 饮具材质: 陶瓷制品; 玻璃; 塑料; 不锈钢; 其他